臺灣高等法院高雄分院刑事裁定　　　　　100年度聲字第761號
聲　請　人
即　被　告　李明璋
上列被告因搶奪等案件，聲請具保停止羈押，本院裁定如下：
    主  文
聲請駁回。
    理  由
一、按案件在第三審上訴中，而卷宗及證物已送交該法院者，羈
    押及其他關於羈押事項之處分，由第二審法院裁定之，刑事
    訴訟法第121條第2 項定有明文。
二、本件上訴人即被告李明璋所涉搶奪案件，前經本院判決駁回
    上訴後，被告不服本院民國（下同）100 年度上訴字第689
    號刑事判決，向最高法院提起上訴，該案卷宗及證物經本院
    送交最高法院後，由本院訊問被告後，認被告所犯搶奪罪嫌
    ，犯罪嫌疑重大，有事實足認為有反覆實施同一犯罪之虞情
    形，有羈押之必要，而裁定自100 年6 月20日起執行羈押，
    以上有本院上開期日之訊問筆錄及押票回證等影本附卷可稽
    。
三、被告聲請具保停押意旨略以：被告被羈押前，在外租屋，很
    多個人物品和郵局、銀行存簿，皆放在租屋處，怕因案羈押
    遭人冒用，導至信用受損，且租屋合約也將到期，應與房東
    處理合約事宜，減少不必要之紛爭，又被告與銀行還有些貸
    款問題，需被告本人當面處理，倘無法交保前往當面處理，
    恐出監後信用不良，無法面對種種債權問題，另被告遭法院
    羈押期間，案件全部審理完畢，理應撤銷羈押，已無羈押必
    要，被告在審理中，無推卸責任之抗辯，內心深感愧疚及悔
    悟，盼能給予具保停押，於執行日前，把心中掛念之事安排
    妥當，再如期入監服刑，早日從新做人，替社會儘棉薄之力
    等語。
四、經查，被告前於88年12月5 日至89年3 月10日間，因缺錢花
    用，而犯下連續搶奪案件，經原審判處有期徒刑2 年8 月確
    定；又於95年1 月12日至同年3 月22日間，亦因缺錢花用，
    再犯下連續搶奪案件，經原審判處有期徒刑1 年8 月確定；
    入監服刑後，甫於99年4 月9 日縮短刑期執行完畢，被告復
    因缺錢花用，先後於(1)100 年2 月6 日下午5 時25分許，在
    高雄市○○區○○街82之3 號前，搶奪被害人蔡陳春和之背
    包未遂。(2)99年2 月7 日上午，在高雄市苓雅區○○○路
    455 號前，搶奪被害人何忠成之背包。(3)99年2 月7 日下午
    2 時30分許，在高雄市苓雅區○○○路4 巷口，搶奪被害人
    周菀亭之背包，而涉犯本案之搶奪罪嫌，以上分別有台灣高
    等法院被告前案紀錄表及原審100 年度訴字第204 號刑事判
    決書等在卷可憑，被告上開各次之搶奪原因及行為模式，均
    係缺錢花用時，即騎機車在市區道路找尋可下手行搶之目標
    ，一發現有可乘之機，即下手搶奪路人身上之背包，長期反
    覆為之多次，有事實足認被告有反覆實施同一搶奪犯罪之虞
    ，為預防被告再犯，以保護民眾財產安全，本件顯有羈押被
    告之必要，被告所提出之上開具保停押聲請理由，均係其個
    人私領域之事項，核與本案羈押原因是否消滅以及有無羈押
    必要無關，又本案亦無刑事訴訟法第114 條所列各款不得駁
    回具保聲請停止羈押之情形，本件被告聲請具保停止羈押，
    ，非有理由，應予駁回。
五、依刑事訴訟法第121 條第2 項，爰裁定如主文。
中    華    民    國  100     年    7     月    20    日
                刑事第五庭    審判長法  官  曾永宗
                                    法  官  任森銓
                                    法  官  鍾宗霖
以上正本證明與原本無異。
如不服本裁定應於送達後5 日內向本院提出抗告狀。
中    華    民    國   100    年    7     月    20    日
                                    書記官  邱麗莉